【裁判字號】    97,聲,1417
【裁判日期】    970509
【裁判案由】    聲請交保
【裁判全文】
臺灣高等法院刑事裁定                  97年度聲字第1417號
聲  請  人  甲○○
即  被  告
                    號
                    現羈押於臺灣臺北看守所
上列聲請人即被告因97年度上訴字第1076號違反毒品危害防制條
例案件，聲請人聲請具保停止羈押，本院裁定如下：
    主  文
聲請駁回。
    理  由
一、本件聲請人即被告甲○○因違反毒品危害防制條例案件，前
    經本院於民國（下同）97年3月5日訊問後，認為有刑事訴訟
    法第101條第1項第3款之情形，非予羈押，顯難進行審判，
    執行羈押。
二、聲請意旨略以：「(一)、被告因違反毒品危害防制條例經高等
    法院改判有期徒刑二年六月，現由鈞院審理中。(二)、被告甲
    ○○申請免除羈押之理由參考刑事訴訟法第101條之2申請免
    除羈押。１、被告甲○○無逃亡之虞。２、被告甲○○可限
    制住居。３、被告甲○○可至戶籍所在地之警察管區處每日
    報到。４、被告甲○○可在能力範圍金額交保候傳。５、被
    告可由妻王蓉蓉為具保人。６、被告亦將遵守庭期前往應訊
    。自無日後有審判難於進行或難以執行之情事。被告顯無繼
    續羈押之必要性，為此請准予撤銷羈押，請准予交保候傳」
    等語。
三、經查：
(一)、被告因違反毒品危害防制條例案件，經臺灣桃園地方法院於
    97年2月15日以96年度訴字第1766號刑事判決，認定被告甲
    ○○三次販賣第二級毒品，分別處有期徒刑柒年貳月、有期
    徒刑柒年貳月、有期徒刑柒年貳月，且定應執行有期徒刑拾
    年，該判決所認定之事實略為：「一、甲○○（綽號阿彰）
    明知甲基安非他命（起訴書誤載為安非他命）係毒品危害防
    制條例第2條第2項第2款所規定之第二級毒品，依法不得販
    賣、持有，詎其利用所持有使用之門號0000000000號行動電
    話一支作為聯絡工具，意圖營利，並各基於販賣第二級毒品
    甲基安非他命之犯意，先後於下列時地各為販賣第二級毒品
    甲基安非他命予岳瑋君（綽號小君）之犯行：(一)、於96年9
    月3日晚間9時16分許，岳瑋君以其家中申辦室內電話門號
    00-0000000號撥打予甲○○所持有使用之前揭行動電話，與
    甲○○聯繫談妥購買新臺幣（下同）二千元之第二級毒品甲
    基安非他命，甲○○遂於同日稍晚在桃園縣桃園市○○○路
    69巷3號之岳瑋君住處附近某處，以相當於二千元代價之第
    二級毒品甲基安非他命販賣予岳瑋君。(二)、於96年9月15日
    凌晨零時7分50秒許，甲○○以其所持有使用之前揭行動電
    話撥打予岳瑋君所使用行動電話門號0000000000號，二人於
    電話聯繫談妥交易第二級毒品甲基安非他命之數量及金額，
    甲○○即於同日稍晚在岳瑋君上址住處附近某處，以相當於
    一千元代價之第二級毒品甲基安非他命販賣予岳瑋君。(三)、
    於96年10月12日晚間10時12分許，岳瑋君再以其家中前開室
    內電話撥打予甲○○所持有使用之前揭行動電話，欲向甲○
    ○購買重量一克之第二級毒品甲基安非他命，然因甲○○索
    價四千五百元過高，岳瑋君未能負擔，乃另以公用電話與甲
    ○○聯絡，約定仍購買二千元之第二級毒品甲基安非他命，
    甲○○遂於當日稍晚前往岳瑋君上址住處69巷前巷口，以相
    當於代價二千元之第二級毒品甲基安非他命一管（驗餘淨重
    零點三四三公克）販賣予岳瑋君，岳瑋君旋將二千元交付予
    甲○○，待其二人各欲自行離去之際，旋於96年10月13日凌
    晨零時22分許，為對甲○○所持有使用之前揭行動電話進行
    合法通訊監察而前往岳瑋君上址住處附近埋伏之員警陳耀
    、郭豐隆所當場查獲，並於甲○○身上扣得如附表編號一、
    二所示之第二級毒品甲基安非他命三包（驗餘合計淨重零點
    七三二公克）及外包裝袋三個、如附表編號六所示之甲○○
    第三次販賣第二級毒品甲基安非他命予岳瑋君所得二千元、
    如附表編號五所示之甲○○所持有供本件犯罪使用之前揭行
    動電話外殼一支，於岳瑋君腳旁扣得如附表編號三、四所示
    之第二級毒品甲基安非他命一管（驗餘淨重零點三四三公克
    ）及外包裝管一個，並循線查悉上情。二、案經臺北縣警察
    局汐止分局報告臺灣桃園地方法院檢察署檢察官偵查起訴。
    因認被告所為，係犯毒品危害防制條例第4條第2項之販賣第
    二級毒品甲基安非他命罪。被告分別三次持有第二級毒品之
    低度行為，各應被販賣第二級毒品之高度行為所吸收，均不
    另論罪。被告分別三次所犯販賣第二級毒品罪，犯意各別，
    應予分論併罰」，有該判決書附於本院97年度上訴字第1076
    號卷可查。
(二)、按「羈押之目的，除在於確保刑事偵查、審判程序之完成外
    ，另亦有刑事執行保全之目的，本件屬得上訴第三審之案件
    ，審判程序尚未完成，且抗告人所犯係最輕本刑為有期徒刑
    五年以上之罪，犯嫌重大，亦有保全抗告人將來刑事執行之
    必要，非予羈押，顯難進行審判或執行，其羈押原因並未消
    滅，依法駁回其撤銷羈押或命具保停止羈押之聲請。經核於
    法尚無不合（91年度台抗字第409號）」，「聲請停止羈押
    ，除有刑事訴訟法第114條各款所列情形之一不得駁回者外
    ，准許與否，該管法院有自由裁量之權，衡非被告所得強求
    （46年台抗字第21號）」，「刑事被告雖得隨時聲請停止羈
    押，但除其所犯最重主刑為拘役或專科罰金之罪，並經具保
    ，不得駁回外，其餘重罪之嫌疑重大者，應否許可停止羈押
    ，法院本有裁量之職權，此觀於（舊）刑事訴訟法第78條第
    1項規定，至為明瞭（19年抗字第112號）」。「被告羈押期
    間，被告及得為其輔佐人之人或辯護人，得隨時具保，向法
    院聲請停止羈押，刑事訴訟法第110條第1項定有明文。而聲
    請停止羈押，除有同法第114條各款所列情形之一不得駁回
    者外，其准許與否，該管法院有自由裁量之權（91年度台抗
    字第456號）」，查聲請人即被告甲○○因違反毒品危害防
    制條例案件，前經本院於97年3月5日訊問後，認為被告涉犯
    前述第一審所認定事實之罪嫌，且係最輕本刑為五年以上有
    期徒刑之罪，認為被告犯罪嫌疑重大，而裁定羈押，按「羈
    押之被告，有左列情形之一者，如經具保聲請停止羈押，不
    得駁回︰一、所犯最重本刑為三年以下有期徒刑、拘役或專
    科罰金之罪者。但累犯、常業犯、有犯罪之習慣、假釋中更
    犯罪或依第101條之1第1項羈押者，不在此限。二、懷胎五
    月以上或生產後二月未滿者。三、現罹疾病，非保外治療顯
    難痊癒者」，刑事訴訟法第114條定有明文，依據聲請人即
    被告所述前詞，並無刑事訴訟法第114條各款法定應停止羈
    押之情形，又本院羈押被告之事由並非刑事訴訟法第101條
    第1項、第2項：「一、逃亡或有事實足認為有逃亡之虞者。
    二、有事實足認為有湮滅、偽造、變造證據或勾串共犯或證
    人之虞者」，聲請人雖主張因違反毒品危害防制條例經本院
    改判有期徒刑二年六月，然該案審酌羈押係依據起訴書記載
    之法條，況本案係得上訴第三審之案件，至於被告稱無逃亡
    之虞，並非羈押之理由，又被告稱可限制住居，至戶籍所在
    地之警察管區處每日報到。可在能力範圍金額交保候傳可由
    妻王蓉蓉為具保人，將遵守庭期前往應訊等情，均係准許具
    保後之條件，並非審酌是否羈押之法定事由，而聲請人即被
    告甲○○因違反毒品危害防制條例案件，前經本院於97年3
    月5日訊問後，認為有刑事訴訟法第101條第1項第3款之情形
    ，非予羈押，顯難進行審判，執行羈押，是其聲請所陳各詞
    ，並無依據。
四、茲查羈押原因尚未消滅，所請具保停止羈押，自難准許，應
    予駁回。
中    華    民    國    97    年    5     月    9     日
                  刑事第十二庭  審判長法  官  蔡永昌
                                      法  官  陳榮和
                                      法  官  施俊堯
以上正本證明與原本無異。
如不服本裁定，應於收受送達後五日內向本院提出抗告狀。
                                      書記官  顧哲瑜
中    華    民    國    97    年    5     月    9     日


司法院資訊處製作；財團法人民間司法改革基金會備份。
